# 诉讼费列报

提问人：shichengqi 时间：2023-01-28 22:09:52
请教，如果诉讼事项起因于主张免除对母公司借款的抵押担保责任，并非企业的日常经营活动（如款项催收、合同纠纷等）。请问：（ 1 ）由此预缴的诉讼费用是否可与预计承担的抵押担保损失合并列报在营业外支出?（ 2 ）由于其性质特殊和偶发性，是否可考虑属于非经常性损益？谢谢！

回答人：chenyiwei
诉讼费列入管理费用处理（与担保损失及其转回的所属科目不同），一般不属于非经常性损益。